【裁判字號】    94,訴,359
【裁判日期】    950222
【裁判案由】    違反毒品危害防制條例
【裁判全文】
臺灣花蓮地方法院刑事判決               94年度訴字第359號
    公 訴 人  臺灣花蓮地方法院檢察署檢察官
    被    告  甲  ○
上列被告因違反毒品危害防制條例案件，經檢察官提起公訴（94
年度毒偵字第 412號、544號、603號、666號、708號），及併案
審理（94年度毒偵字第1144號），由本院合議庭裁定進行簡式審
判程序後，判決如下：
    主  文
甲○連續施用第一級毒品，處有期徒刑捌月，扣案之第一級毒品
海洛因拾肆小包（其中壹小包淨重零點壹柒公克，空包裝重零點
貳公克；其餘拾小包含袋共重玖點陸伍公克）沒收銷燬之，扣
案之空袋玖個、食鹽水壹瓶、注射針筒壹支、白色葡萄糖粉末壹
袋、搗碎器壹組、電子秤壹台均沒收；又連續施用第二級毒品，
處有期徒刑肆月，扣案之吸食器壹組、吸管支均沒收。應執行
有期徒刑拾月，扣案之第一級毒品海洛因拾肆小包（其中壹小包
淨重零點壹柒公克，空包裝重零點貳公克；其餘拾小包含袋共
重玖點陸伍公克）沒收銷燬之，扣案之空袋玖個、食鹽水壹瓶、
注射針筒壹支、白色葡萄糖粉末壹袋、搗碎器壹組、電子秤壹台
、吸食器壹組、吸管支均沒收。
    事  實
一、甲○前於民國92年間，因施用毒品，經本院以92年度毒聲字
    第487號案件裁定送勒戒處所施以觀察、勒戒，因有繼續施
    用毒品之傾向，而由本院以92年度毒聲字第555號案件裁定
    令入戒治處所施以強制戒治，於93年7月14日停止戒治付保
    護管束，於93年11月19日保護管束期滿而執行完畢。詎其仍
    不知悔改，明知海洛因及安非他命分別為第1級毒品及第2級
    毒品，猶於前開強制戒治執行完畢釋放後5年內，分別基於
    施用之概括犯意，而自93年年底之某日起，迄94年12月5日
    晚上某時止，在其位於花蓮縣吉安鄉○○村○○路○段386號
    之住處、設於花蓮縣花蓮市之香城飯店房間內、其友人位於
    花蓮縣花蓮市○○○街16號7樓之7之住處、其友人位於花蓮
    縣壽豐鄉○○村○○街20巷24弄7號之住處等地，以將海洛
    因與礦泉水混和後置於針筒再注射入其體內、將安非他命置
    於吸食器內燒烤進而吸食其煙霧之方式，連續分別施用海洛
    因與安非他命多次。嗣於94年4月13日下午5時35分許、同年
    4月13日晚間9時42分許、同年4月20日下午3時30分許、同年
    4月21日晚間7時10分許、同年4月21日晚間9時7分許、同年
    12月7日上午10時許，經警分別採尿送驗而查獲，並於94年4
    月13日，在其上開住處扣得其所有之海洛因1小包（淨重0.
    17公克，空包裝重0.2公克），及其所有供施用海洛因用之
    空袋9個、食鹽水1瓶、注射針筒1支、白色葡萄糖粉末1袋等
    物；於94年12月6日，在其友人位於花蓮縣壽豐鄉○○村○
    ○街20巷24弄7號之住處扣得其所有之海洛因13小包（含袋
    共重9.65公克），及其所有供施用海洛因用之搗碎器1組、
    電子秤1台，其所有供施用安非他命之吸食器1組、吸管3支
    等物。
二、案經花蓮縣警察局吉安分局、花蓮縣警察局花蓮分局報告臺
    灣花蓮地方法院檢察署檢察官偵查起訴及移送併案審理。
    理  由
一、訊據被告甲○對於上揭事實均坦承不諱，且被告於94年4月
    13日下午5時35分許、同年4月13日晚間9時42分許、同年4月
    20日下午3時30分許、同年4月21日晚間7時10分許、同年4月
    21日晚間9時7分許、同年12月7日上午10時許，分別為警採
    集之尿液，均送慈濟大學濫用藥物檢驗中心以酵素免疫分析
    法（ＥＩＡ）初驗、氣相層析質譜儀分析法（ＧＣ／ＭＳ）
    複驗結果，皆呈安非他命類及鴉片類之陽性反應，此有該中
    心檢驗總表暨姓名代號對照表共6份在卷可稽，復有為警查
    獲之海洛因14小包（其中1小包淨重0.17公克，空包裝重0.2
    公克；其餘13小包含袋共重9.65公克）、空袋9個、食鹽水1
    瓶、注射針筒1支、白色葡萄糖粉末1袋、搗碎器1組、電子
    秤1台、吸食器1組、吸管3支等物扣案可佐，足認被告之自
    白與事實相符，堪以採信，故本案事證業已明確，被告之犯
    行堪以認定，應予依法論科。
二、查被告前於92年間，因施用毒品經本院以92年度毒聲字第48
    7號案件裁定送勒戒處所施以觀察、勒戒，因有繼續施用毒
    品之傾向，而由本院以92年度毒聲字第555號案件裁定令入
    戒治處所施以強制戒治，於93年7月14日停止戒治付保護管
    束，於93年11月19日保護管束期滿而執行完畢之事實，有臺
    灣花蓮地方法院檢察署刑案資料查註紀錄表、臺灣花蓮地方
    法院檢察署全國施用毒品案件紀錄表、臺灣高等法院被告前
    案紀錄表各乙份在卷可稽，被告於前開強制戒治執行完畢釋
    放後，5年內再犯本件施用第1級毒品海洛因、第2級毒品安
    非他命之犯行，即應依毒品危害防制條例第23條第2項之規
    定予以追訴處罰，合先敘明。海洛因依毒品危害防制條例第
    2條第2項第1款之規定，係屬第1級毒品；安非他命依同條例
    第2條第2項第2款之規定，係屬第2級毒品，是核被告所為，
    係犯毒品危害防制條例第10條第1項之施用第1級毒品罪，及
    同條第2項之施用第2級毒品罪。被告前後多次分別施用海洛
    因及安非他命之犯行，均時間緊接，觸犯構成要件相同之罪
    名，顯皆係基於概括犯意反覆為之，應均依連續犯之規定論
    以1罪，並分別加重其刑。被告於施用海洛因、安非他命前
    之持有行為，應分別為嗣後施用之高度行為所吸收，均不另
    論罪。被告所犯上開兩罪間，犯意各別、行為互殊，應予分
    論併罰。公訴人雖僅就被告於94年4月5日起，至同年4月19
    日止施用海洛因之犯行，及被告於94年4月13日之前4日某時
    、94年4月20日之前4日某時、94年4月21日之前4日某時，連
    續施用安非他命之犯行提起公訴，嗣亦就被告於94年12月7
    日上午10時許往前回溯4日內某時之分別施用海洛因及安非
    他命的犯行移送本院併案審理，然檢察官就犯罪事實一部起
    訴者，其效力及於全部，本件被告如上開事實欄所載其餘時
    間之施用海洛因、安非他命犯行，既與檢察官起訴及移送併
    案審理部分分別有連續犯之裁判上一罪關係，業如前述，本
    院自應予一併加以裁判。爰審酌被告前有施用毒品紀錄，此
    次再度施用，顯見其戒除吸毒習性之意志不堅；又施用毒品
    雖係自戕行為，未造成他人之具體損害，然滋生之社會問題
    層面甚廣；再被告犯後尚能坦承犯行，猶有悔意等一切情狀
    ，就其所犯分別量處如主文所示之刑，並定其應執行之刑。
    扣案之海洛因14小包（其中1小包淨重0.17公克，空包裝重
    0.2 公克；其餘13小包含袋共重9.65公克）為查獲之毒品，
    應依毒品危害防制條例第18條第1項前段之規定，沒收銷燬
    之；扣案之空袋9個、食鹽水1瓶、注射針筒1支、白色葡萄
    糖粉末1袋、搗碎器1組、電子秤1台，均為被告所有、供其
    施用海洛因所用之物，扣案之吸食器1組、吸管3支則均為被
    告所有、供其施用安非他命所用之物，此業據被告自承在卷
    （見本院95年2月13日審理筆錄第2頁、第3頁），爰均依刑
    法第38條第1項第2款之規定宣告沒收。
據上論斷，應依刑事訴訟法第299條第1項前段、第273條之1第1
項，毒品危害防制條例第10條第1項、第2項、第18條第1項前段
，刑法第11條前段、第56條、第51條第5款、第38條第1項第2款
之規定，判決如主文。
本案經檢察官吳毓靈到庭執行職務。
中    華    民    國    95    年    2     月    22    日
                    臺灣花蓮地方法院刑事第3庭
                            法  官  鄭  光 婷
上列正本證明與原本無異。
如對本判決不服，應於送達後10日內，向本院提出上訴狀。（應
抄附繕本）
                            書記官
中    華    民    國    95    年    2     月    23     日
附錄本判決論罪之法律條文：
毒品危害防制條例第10條第1項、第2項：
施用第一級毒品者，處六月以上五年以下有期徒刑。
施用第二級毒品者，處三年以下有期徒刑。


司法院資訊處製作；財團法人民間司法改革基金會備份。
